【裁判字號】    98,上訴,320
【裁判日期】    980227
【裁判案由】    毒品危害防制條例
【裁判全文】
臺灣高等法院刑事判決                 98年度上訴字第320號
上  訴  人
即  被  告  甲○○
上列上訴人因違反毒品危害防制條例案件，不服臺灣板橋地方法
院九十七年度訴字第四○八四號，中華民國九十七年十二月十五
日第一審判決（起訴案號：臺灣板橋地方法院檢察署九十七年度
毒偵字第五四○七號），提起上訴，本院判決如下：
    主  文
上訴駁回。
    理  由
一、按不服地方法院之第一審判決而上訴者，應向管轄第二審之
    高等法院為之；上訴書狀應敘述具體理由；第二審法院認為
    上訴書狀未敘述理由或上訴有第三百六十二條前段情形，應
    以判決駁回之，刑事訴訟法第三百六十一條第一項、第二項
    項、第三百六十七條前段明文規定。而所謂具體理由，必係
    依據卷內既有訴訟資料或提出新事證，指摘或表明第一審判
    決有何採證認事、用法或量刑等足以影響判決本旨之不當或
    違法，而構成應予撤銷之具體事由，始克當之（例如：依憑
    證據法則具體指出所採證據何以不具證據能力，或依憑卷證
    資料，明確指出所為證據證明力之判斷如何違背經驗、論理
    法則）；倘僅泛言原判決認定事實錯誤、違背法令、量刑失
    之過重或輕縱，而未依上揭意旨指出具體事由，或形式上雖
    已指出具體事由，然該事由縱使屬實，亦不足以認為原判決
    有何不當或違法者（例如：對不具有調查必要性之證據，法
    院未依聲請調查亦未說明理由，或援用證據不當，但除去該
    證據仍應為同一事實之認定），皆難謂係具體理由，俾與第
    二審上訴制度旨在請求第二審法院撤銷、變更第一審不當或
    違法之判決，以實現個案救濟之立法目的相契合，並節制濫
    行上訴（最高法院九十七年度臺上字第八九二號判決參照）
    。是倘上訴人之上訴書狀雖敘述上訴理由，形式上雖已指出
    具體事由，然該事由縱使屬實，亦不足以認為原判決有何不
    當或違法者，即與未敘述具體理由無異，所為上訴，即非適
    法。
二、查本件原判決依上訴人即被告甲○○之自白，其為警採集尿
    液送驗，呈鴉片陽性反應，有毒品案件尿液檢體編號及姓名
    對照表、臺灣檢驗科技股份有限公司濫用藥物檢驗報告各一
    紙可稽，認定被告確有施用第一級毒品犯行。並審酌被告犯
    罪之動機目的，智識程度（國中畢業），施用毒品非但戕害
    自己身心、亦妨害社會善良秩序，及其犯後坦認犯行態度良
    好等一切情狀，就其所犯施用第一級毒品犯行，判處有期徒
    刑八月等情，均已詳敘其所憑證據、認定理由及量刑依據。
    從形式上觀察，原判決並無認定事實錯誤或量刑瑕疵或違背
    法令之情形。
三、本件上訴人即被告甲○○不服原判決，提起上訴，其上訴理
    由略以：(一)被告係經由轄區分局傳喚自行前往報到並同意接
    受採尿，且於庭訊時坦承犯行，足證犯後態度良好深有悔意
    。(二)被告於偵訊時接受檢察官指示前往行政院衛生署指定之
    醫療機構接受美沙冬替代療法，被告不但繳清療程所需費用
    亦參加心理輔導課程，而檢察官初時允諾將予被告不（緩）
    起訴宣告之處遇，詎料竟改變初衷，逕行將被告起訴，為何
    出爾反爾？令人難以信服。(三)回顧被告觸犯本件前後情節，
    實與毒品危害防制條例第二十一條吻合，檢察官若以該條予
    被告不（緩）起訴之宣告亦有法源根據，何以捨棄對被告有
    利之該條而就對被告不利之同條例第十條逕行起訴，絲毫不
    予被告自新機會，令人遺憾，是請本院查察云云。
四、惟查，被告施用毒品後，未被發覺前，自動向行政院衛生署
    指定之醫療機構請求治療，且治療中經查獲，檢察官始得為
    不起訴之處分，本件被告施用第一級毒品犯行為警查獲，其
    縱於嗣後接受檢察官指示前往醫療機構參加美沙冬治療，亦
    無毒品危害防制條例第二十一條之適用，被告所指容有誤會
    ，是被告上訴意旨所陳，顯未依據卷內既有訴訟資料或提出
    新事證，指摘或表明原審判決有何採證認事、用法或量刑等
    足以影響判決本旨之不當或違法，構成應撤銷之具體事由，
    揆諸前揭說明，本件上訴人之上訴不合法律程式，應不經言
    詞辯論程序，逕予駁回。
據上論斷，應依刑事訴訟法第三百六十七條前段、第三百七十二
條，判決如主文。
中    華    民    國    98    年    2    月    27    日
                    刑事第十八庭審判長法  官  吳鴻章
                                      法  官  徐昌錦
                                      法  官  陳健順
以上正本證明與原本無異。
如不服本判決，應於收受送達後10日內向本院提出上訴書狀，其
未敘述上訴之理由者並得於提起上訴後10日內向本院補提理由書
（均須按他造當事人之人數附繕本）「切勿逕送上級法院」。
                                      書記官  劉寶鈴
中    華    民    國    98    年    2     月    27    日


司法院資訊處製作；財團法人民間司法改革基金會備份。
